【裁判字號】    97,審再簡抗,1
【裁判日期】    980114
【裁判案由】    再審之訴
【裁判全文】
臺灣臺北地方法院民事裁定           97年度審再簡抗字第1號
抗  告  人  乙○○
                        號
相  對  人  永豐商業銀行股份有限公司
法定代理人  甲○○
上列當事人間再審之訴事件，抗告人對於中華民國97年8月15日
本院臺北簡易庭97年度北再簡字第6號第一審民事裁定提起抗告
，本院裁定如下：
    主  文
抗告駁回。
抗告程序費用新台幣壹仟元由抗告人負擔。
    理  由
一、本件抗告人抗告意旨略以：抗告人對於再審之相關事由均不
    知悉，嗣經行政院金融監督管理委員會、司法院民事廳告知
    可提起再審，始於民國97年7月底備齊相關證明提起再審之
    訴，自未遲誤法定期間，為此提起本件抗告，求為廢棄原裁
    定等語。
二、按「再審之訴，應於三十日之不變期間內提起。前項期間，
    自判決確定時起算，判決於送達前確定者，自送達時起算；
    其再審之理由發生或知悉在後者，均自知悉時起算」，民事
    訴訟法第五百條第一項、第二項定有明文。又再審之訴不合
    法者，法院應以裁定駁回之，同法第五百零二條第一項亦規
    定甚明。
三、又民事訴訟法第五百條第二項所謂之「知悉」，係指當事人
    對於再審之理由，確實知悉而言；至於當事人因出於誤解法
    律、曲解法律或不知法律，以致於對於有再審制度一節不知
    悉者，則非本條項所規定之對再審理由知悉在後情形。經查
    ，抗告人如前開一所執抗告理由，雖據其提出行政院金融監
    督管理委員會銀行局書函、司法院民事廳書函以佐；但細閱
    該等書函內容概均係在告以抗告人民事訴訟設有再審制度可
    資救濟，而未論及原確定判決是否存有如何之再審事由等情
    。再對照抗告人提起本件再審之訴時，僅泛稱其早已遠赴大
    陸工作，對於相對人信用貸款一事完全不知情，且相對人事
    先並未確認及追認擔保等詞，此顯未具體表明原確定判決有
    何再審理由、抗告人有關於再審理由知悉在後等遵守不變期
    間之證據（民事訴訟法第五百零一條第一項四款規定參照）
    。可見，抗告人對於原確定判決有何再審理由存在，當未明
    確知悉。據此，尚難認抗告人有對於再審之理由知悉在後情
    事，而無民事訴訟法第五百條第二項後段規定之適用。
四、次查，本院本院臺北簡易庭96年度北簡字第41969號判決於
    民國96年12月29日送達抗告人後，因抗告人未於二十日之不
    變期間內上訴而告確定，則抗告人得提起再審之法定期間即
    應自判決確定之翌日起算，惟抗告人遲至97年7月24日始提
    起本件再審（見本院收狀戳），自已逾首揭三十日之不變期
    間而不合法。原審以抗告人所提再審之訴逾期，而裁定駁回
    其再審之訴，自無不合，抗告意旨仍執前詞，指摘原裁定不
    當，求予廢棄，為無理由，應予駁回。
五、依民事訴訟法第五百零五條、第四百三十六條之一第三項、
    第四百九十五條之一第一項、第四百四十九條第一項、第九
    十五條、第七十八條，裁定如主文。
中    華    民    國    98    年    1     月    14    日
                  民事第六庭  審判長法  官  劉坤典
                                    法  官  劉又菁
                                    法  官  賴錦華
以上正本係照原本作成。
本裁定不得再抗告。
中    華    民    國    98    年    1     月    14    日
                                    書記官  張馨文


司法院資訊處製作；財團法人民間司法改革基金會備份。
